【裁判字號】    97,訴緝,28
【裁判日期】    970512
【裁判案由】    毒品危害防制條例
【裁判全文】
臺灣臺南地方法院刑事判決              97年度訴緝字第28號
公  訴  人  臺灣臺南地方法院檢察署檢察官
被      告  乙○○
                      號
上列被告因違反毒品危害防制條例案件，經檢察官提起公訴（96
年度毒偵字第1874號），被告就被訴事實為有罪之陳述，本院合
議庭裁定由受命法官獨任進行簡式審判程序，判決如下：
    主  文
乙○○施用第一級毒品，累犯，處有期徒刑壹年貳月，扣案之第
一級毒品海洛因貳拾貳包（驗餘淨重合計貳點壹柒公克），均沒
收銷燬之；扣案之注射針筒伍支，均沒收。又施用第二級毒品，
累犯，處有期徒刑捌月，扣案之吸食器壹組沒收。應執行有期徒
刑壹年捌月，扣案之第一級毒品海洛因貳拾貳包（驗餘淨重合計
貳點壹柒公克），均沒收銷燬之；扣案之注射針筒伍支、吸食器
壹組，均沒收。
    事實及理由
一、本件犯罪事實第十三、十四行「並於九十五年八月二十一日
    縮刑期滿執行完畢」之記載，應更正為「並於九十五年八月
    二十日縮刑期滿執行完畢」；及被告施用第一、二級毒品之
    時間、地點及次數，經蒞庭檢察官當庭減縮後，應更正為「
    於九十六年六月二十三日上午九時許，在其位於臺南縣永康
    市○○路二○三巷四二弄七號住處內，分別以注射及燒烤之
    方式，施用第一級毒品海洛因及第二級毒品安非他命各一次
    」（見本院訴緝卷第四六、五○頁）；又警方查獲之扣案物
    ，應更正為「並扣得第一級毒品海洛因二十二包（驗餘淨重
    合計二‧一七公克），及乙○○所有供其施用海洛因所用之
    注射針筒五支及施用安非他命所用之吸食器一組」，其餘犯
    罪事實則均引用附件檢察官起訴書之記載。
二、證據名稱：
  (一)被告乙○○於警詢及偵審中之自白。
  (二)長榮大學九十六年七月三日出具之確認報告及送驗尿液編號
    與真實姓名對照表編號名冊各一件（見偵查卷第二七、二八
    頁）。
  (三)法務部調查局九十六年七月二十三日調科壹字第○九六二三
    ○五八八二○號鑑定書一件（見偵查卷第三六頁）。
  (四)第一級毒品海洛因二十二包（驗餘淨重合計二‧一七公克）
    及注射針筒五支、吸食器一組扣案可資佐證。
  (五)被告前有如附件犯罪事實欄所示之經觀察勒戒、強制戒治執
    行完畢釋放出所後，又於五年內之九十二、九十三年間，再
    犯施用毒品案件，被依法追訴處罰等情，有臺灣高等法院被
    告前案紀錄表在卷可佐，顯見其再犯率甚高，原實施之觀察
    勒戒及強制戒治處分，已無法收其實效，而無五年戒斷期之
    存在，是被告再犯本件施用第一、二級毒品之罪，自應依法
    追訴處罰（最高法院九十五年度台非字第五九、六五號判決
    意旨參照）。
三、按海洛因、安非他命係毒品危害防制條例第二條第二項第一
    款、第二款所明定之第一級、第二級毒品，不得非法持有、
    施用。核被告所為，係犯毒品危害防制條例第十條第一項之
    施用第一級毒品海洛因罪，及同條第二項之施用第二級毒品
    安非他命罪。又被告施用第一級毒品海洛因前後持有海洛因
    ，及其施用第二級毒品安非他命前持有安非他命之低度行為
    ，應分別為施用海洛因、安非他命之高度行為所吸收，均不
    另論罪。被告所犯上開施用第一級、第二級毒品二罪間，犯
    意各別，行為互殊，應予分論併罰。末查被告有附件犯罪事
    實欄所載之有期徒刑執行完畢紀錄，有前開臺灣高等法院被
    告前案紀錄表可按，其於有期徒刑之執行完畢後五年內，故
    意再犯本件有期徒刑以上之施用第一、二級毒品罪，為累犯
    ，應各依刑法第四十七條第一項之規定加重其刑。爰審酌海
    洛因及安非他命戕害身心，而被告前因施用毒品經送觀察勒
    戒、強制戒治及刑罰處分後，猶不思戒絕革除惡習，再為本
    件犯罪，顯未因前所受觀察勒戒、強制戒治及刑罰處分而記
    取教訓，惟其施用毒品所生危害，實以自戕身心健康為主，
    對於他人生命、身體、財產等法益，尚無明顯而重大之實害
    ，兼衡其犯罪後坦承犯行等一切情狀，各量處如主文所示之
    刑，並定其應執行之刑。又扣案之第一級毒品海洛因二十二
    包（驗餘淨重二‧一七公克），係違禁物，不問屬於犯人與
    否，應依毒品危害防制條例第十八條第一項前段規定宣告沒
    收銷燬之。另扣案之注射針筒五支及吸食器一組，均係被告
    所有，分別供其施用第一、二級毒品所用之物，業據被告供
    明在卷（見本院卷第五二頁），爰依刑法第三十八條第一項
    第二款規定宣告沒收。
四、據上論斷，應依刑事訴訟法第二百七十三條之一第一項、第
    二百九十九條第一項前段、第三百十條之二、第四百五十四
    條第二項，毒品危害防制條例第十條第一項、第二項、第十
    八條第一項前段，刑法第十一條前段、第四十七條第一項、
    第五十一條第五款、第三十八條第一項第二款，判決如主文
    。
五、如不服本判決應於收受本判決後十日內向本院提出上訴書狀
    ，並應敘述具體理由。如未敘述上訴理由者，應於上訴期間
    屆滿後二十日內向本院補提理由書狀。
本案經檢察官甲○○到庭執行職務。
中    華    民    國    97    年    5     月    12    日
                  刑事第五庭   法  官  林欣玲
以上正本證明與原本無異。
                               書記官  鄭佩玉
中    華    民    國    97    年    5     月    12    日
附錄本案論罪科刑法條：
毒品危害防制條例第10條
*施用第一級毒品者，處 6 月以上 5 年以下有期徒刑。
施用第二級毒品者，處 3 年以下有期徒刑。


司法院資訊處製作；財團法人民間司法改革基金會備份。
